【裁判字號】    91,簡,451
【裁判日期】    920331
【裁判案由】    營業稅
【裁判全文】
臺北高等行政法院判決                              九十一年度簡字第四五一號
    原      告  甲○○○○○○.
    訴訟代理人  乙○○
    被      告  財政部臺北市國稅局
                （承受臺北市稅捐稽徵處業務）
    代  表  人  張盛和（局長）
右當事人間因營業稅事件，原告不服財政部中華民國九十一年二月十五日台財訴字第
○九○○○二○七○○訴願決定，提起行政訴訟。本院判決如左︰
    主  文
訴願決定及原處分（即復查決定）關於罰鍰金額超過新台幣九、六○○元部分均撤銷
。
訴訟費用由被告負擔三分之二，餘由原告負擔。
    事  實
一、事實概要︰
    緣原告於民國（下同）八十七年七月至同年十二月間及八十八年一月至同年六月
    間接受信用卡付款銷售貨物（勞務），金額分別為新臺幣（以下同）一九二、五
    ○八元；四一六、八五八元，合計六○九、三六六元（均不含稅），漏開統一發
    票並漏報銷售額。案經臺北市稅捐稽徵處所屬文山分處查獲，依法審理核定原告
    短漏開統一發票漏報銷售額，逃漏營業稅計三○、四六八元，除補徵所漏稅款外
    （原告已於八十九年七月三十一日繳納），並按所漏稅額處三倍罰鍰共計九一、
    三○○元（計至百元止），原告對罰鍰處分不服，申請復查。經臺北市稅捐稽徵
    處九十年二月十九日北市稽法丙字第八九一一七○六三○○號復查決定：「關於
    原核定申請人八十八年一月至同年六月間漏開統一發票漏報銷售額部分，原罰鍰
    處分撤銷；其餘部分復查駁回。」原告對上開復查決定駁回部分不服，提起訴願
    ，經財政部九十一年二月十五日台財訴字第○九○○○二○七○○號訴願駁回。
    原告仍不服，遂提起行政訴訟。被告於九十二年一月一日承受營業稅業務，向本
    院聲明承受訴訟。
二、兩造聲明：
    (一)原告聲明：訴願決定及原處分不利於原告部分均撤銷。
    (二)被告聲明：原罰鍰處分金額超過新台幣九、六○○元部分請予廢棄；原告其餘
                之訴駁回。
原告主張：
    是因為有兩家店的刷卡機亂了，不小心使用到要用發票那台機器，而在完全不知
    情下，後來收到稅單才知道，馬上就繳了，結果還要罰三倍的錢，實在無法承受
    ，而訴願人已經倒閉，經濟上也有困難，希望申請撤銷三倍罰金。
被告主張：
一、按行為時營業稅法第三十五條第一項前段規定：「營業人除本法另有規定外，不
    論有無銷售額，應以每二月為一期，於次期開始十五日內，填具規定格式之申報
    書，檢附退抵稅款及其他有關文件，向主管稽徵機關申報銷售額、應納或溢付營
    業稅額。」同法第五十一條第三款規定：「納稅義務人，有左列情形之一者，除
    追繳稅款外，按所漏稅額處一倍至十倍罰鍰，並得停止其營業：三、短報或漏報
    銷售額者。」
二、本件原告起訴理由略謂：「‧‧是因為有兩家店的刷卡機亂了，不小心使用到要
    用發票那台機器，而在完全不知情下，後來收到稅單才知道，馬上就繳了，結果
    還要罰我三倍的錢，實在無法承受，而訴願人已經倒閉，經濟上也有困難，希望
    申請撤銷三倍罰金。」等語。
三、卷查原告上開違章事實，有信用卡交易請款資料查核輔導清冊影本及原告書立之
    聲明書等資料，附案可稽，違章事證明確，洵堪認定。至原告主張因為有兩家店
    的刷卡機亂了，不小心使用到要用發票那台機器乙節，惟查原告八十八年一月至
    同年六月間信用卡請款總額四一六、八五八元（不含稅）漏開統一發票漏報銷售
    額部分，詢經原告信用卡簽約銀行上海商業儲蓄銀行及中國信託商業銀行股份有
    限公司查復，上開信用卡請領款項係分別存入蔡能賢及乙○○之銀行帳戶，此部
    分原罰鍰處分已由臺北市稅捐稽徵處所屬文山分處查明後另為適法之處分，先予
    敘明。致八十七年七月至同年十二月信用卡請款部分，原告未能提出誤用刷卡機
    之具體事證，而臺北市稅捐稽徵處亦查無原告被誤用之事證，其主張自無足採憑
    。
四、原告八十七年七月至同年十二月間漏開統一發票漏報銷售額一九二、五○八元部
    分，已於臺北市稅捐稽徵處所屬文山分處違章裁罰處分核定（八十九年八月一日
    ）前，即已補繳稅款，並以書面承認違章事實，經依臺北市稅捐稽徵處訂定之加
    值型及非加值型營業稅違章案件減輕裁罰金額或倍數作業規定，重行衡酌本案違
    章情節，原罰鍰處分可改按原告所漏稅額處一倍罰鍰，金額計九、六○○元（計
    至百元止）。
    理  由
一、按行為時營業稅法第三十五條第一項前段規定：「營業人除本法另有規定外，不
    論有無銷售額，應以每二月為一期，於次期開始十五日內，填具規定格式之申報
    書，檢附退抵稅款及其他有關文件，向主管稽徵機關申報銷售額、應納或溢付營
    業稅額。」同法第五十一條第三款規定：「納稅義務人，有左列情形之一者，除
    追繳稅款外，按所漏稅額處一倍至十倍罰鍰，並得停止其營業：三、短報或漏報
    銷售額者。」
二、本件原告於八十七年七月至同年十二月間及八十八年一月至同年六月間接受信用
    卡付款銷售貨物（勞務），金額分別為一九二、五○八元；四一六、八五八元，
    合計六○九、三六六元（均不含稅），漏開統一發票並漏報銷售額。案經臺北市
    稅捐稽徵處所屬文山分處查獲，依法審理核定原告短漏開統一發票漏報銷售額，
    逃漏營業稅計三○、四六八元，除補徵所漏稅款外（原告已於八十九年七月三十
    一日繳納），並按所漏稅額處三倍罰鍰共計九一、三○○元（計至百元止），原
    告對罰鍰處分不服，申請復查。經臺北市稅捐稽徵處九十年二月十九日北市稽法
    丙字第八九一一七○六三○○號復查決定：「關於原核定申請人八十八年一月至
    同年六月間漏開統一發票漏報銷售額部分，原罰鍰處分撤銷；其餘部分復查駁回
    。
三、被告對於復查決定，就仍維持原罰鍰處分之八十七年七月至同年十二月接受信用
    卡付款銷售貨物（勞務）漏開統一發票並漏報銷售額一九二、五○八元之事實，
    並不爭執，僅對罰鍰三倍有所不服；而被告亦以原告已於臺北市稅捐稽徵處所屬
    文山分處違章裁罰處分核定（八十九年八月一日）前，即已補繳稅款，並以書面
    承認違章事實，經依臺北市稅捐稽徵處訂定之加值型及非加值型營業稅違章案件
    減輕裁罰金額或倍數作業規定，重行衡酌本案違章情節，原罰鍰處分可改按原告
    所漏稅額處一倍罰鍰，金額計九、六○○元，則就本件罰鍰金額超過九、六○○
    元部分，應本於被告之認諾，將訴願決定及原處分均撤銷；至其餘部分，原告之
    訴為無理由，應予駁回。又本件事證明確，爰不經言詞辯論，逕為判決。
據上論結，原告之訴為部分有理由，部分無理由，爰依行政訴訟法第二百三十三條、
第二百零二條、第一百零四條，民事訴訟法第九十八條但書，判決如主文。
中    華    民    國    九十二      年      三        月    三十一      日
                                    臺北高等行政法院第五庭
                                                    法  官  黃清光
右為正本係照原本作成。
本件以訴訟事件所涉及之法律見解具有原則性者為限，始得於本判決送達後二十日內
向本院提出上訴狀並表明上訴理由，如已於本判決宣示後送達前提起上訴者，應於判
決送達後二十日內補具上訴理由（均按他造人數附繕本），且經最高行政法院許可後
方得上訴。
中    華    民    國    九十二      年      三        月    三十一      日
                                                    書記官  楊子鋒


司法院資訊處製作；財團法人民間司法改革基金會備份。
